【裁判字號】    89,訴,2216
【裁判日期】    900109
【裁判案由】    毒品危害防制條例
【裁判全文】
臺灣高雄地方法院刑事判決                        八十九年度訴字第二二一六號
    公  訴  人  臺灣高雄地方法院檢察署檢察官
    被      告  甲○○
右列被告因毒品危害防制條例案件，經檢察官提起公訴（八十九年度毒偵字第三０三
０號），本院判決如左：
    主  文
甲○○連續施用第一級毒品，處有期徒刑捌月；又連續施用第二級毒品，處有期徒刑
肆月；應執行有期徒刑拾月。
殘留安非他命之吸食器壹組及殘留有海洛因之殘渣袋壹個均沒收銷燬之。
    事  實
一、甲○○於民國八十七年間施用毒品，經臺灣高雄地方法院以八十七年度毒聲字第
    一０三八號裁定令入戒治處所施以強制戒治，後以八十七年度毒聲字第三六五二
    號裁定停止戒治，所餘戒治期間付保護管束，於八十八年七月二十三日交付保護
    管束期滿，由臺灣高雄地方法院檢察署檢察官以該署八十八年度戒偵字第一三二
    號為不起訴之處分。詎被告仍未戒除毒癮，另基於連續施用第一級毒品之概括犯
    意，自於八十九年四月二十二日中午（即起訴書所載八十九年四月廿三日九時前
    回溯二十四小時內）起至八十九年七月十八日十五時四十五分許起回溯二十六小
    時止內之某時，在高雄縣旗山鎮等地及其他不詳處所，以將海洛因加水以針筒注
    射之方式，連續施用第一級毒品海洛因，為警分別於同年四月廿三日及七月十八
    日在高雄縣旗山鎮○○街一三六巷十五號查獲。甲○○復另基於施用第二級毒品
    之概括犯意，自八十九年六月上旬起，至同年七月十四日止，連續在高雄縣旗山
    鎮○○街一三六巷十五號自宅等地，以將安非他命置放於吸食器中以火燒烤吸食
    其煙霧之方式，連續施用第二級毒品安非他命多次，於八十九年七月十八日十四
    時五十分許，在前開處所為警查獲，扣得殘留有安非他命之吸食器乙組及殘留有
    海洛因之殘渣袋乙個。
二、案經高雄縣警察局旗山分局移送臺灣高雄地方法院檢察署檢察官偵查起訴。
    理  由
一、訊據被告甲○○坦承於右記時地施用安非他命之事實，亦坦承於八十九年四月二
    十二日中午施用海洛因之事實，惟矢口否認其餘施用海洛因之犯行，惟查：
（一）被告於八十九年四月二十三日及七月十八日分別經警查獲後所採集尿液，經分
      別送高雄縣衛生局檢驗之結果，其中四月二十三日所採集尿液，呈現曾施用第
      一級毒品之陽性反應，而七月十八日所採集之尿液，則呈現曾施用第一級及第
      二級毒品之陽性反應，有該局八十九年五月三日八九煙檢字第一二七九號及八
      十九年九月四日八九煙檢字第二一一六號煙毒尿液檢驗成績書各一份在卷可稽
      ，而被告於八十九年七月十八日經警查獲時所查扣之吸食器及殘渣袋，經送高
      雄醫學院附設中和紀念醫院檢驗之結果，其中吸食器呈現殘留有甲基安非他命
      之反應，而殘渣袋則呈現有殘留海洛因之反應，有該院八十九年十月十一日Ｂ
      0000000號及Ｂ0000000號檢驗報告單二份在卷可稽，故被告自
      白上開連續施用第二級毒品安非他命及於八十九年四月二十二日中午施用海洛
      因之事實部分，應可信為真實。
（二）被告雖矢口否認除於八十九年四月二十二日中午外，尚有其他施用第一級毒品
      之犯行，惟查，被告於七月十八日經警查獲所集之尿液，呈現曾有施用第一級
      毒品之陽性反應，有上開高雄縣衛生局八十九年九月四日八九煙檢字第二一一
      六號煙毒尿液檢驗成績書一份在卷可憑，又當日查獲時所查扣被告所有之殘渣
      袋，經本院送高雄醫學院附設中和紀念醫院檢驗之結果，呈現有海洛因之殘留
      ，已如前述；而海洛因經施用入人體，平均約二十六小時內由其尿液中可驗出
      嗎啡陽性反應，此經行政院衛生署藥物食品檢驗局八十一年九月八日（八一）
      藥檢壹字第八一一四八八五號函示明確，顯見被告應有於八十九年七月十八日
      經警查獲後採集尿液時即該日十五時四十五分許起回溯二十六小時止內之某時
      ，在不詳地點處施用第一級毒品之事實，被告上開辯稱自不足採。
（三）而被告於八十七年間施用毒品，經本院以八十七年度毒聲字第一０三八號裁定
      令入戒治處所施以強制戒治，後以八十七年度毒聲字第三六五二號裁定停止戒
      治，所餘戒治期間付保護管束，於八十八年七月二十三日交付保護管束期滿，
      由臺灣高雄地方法院檢察署檢察官以該署八十八年度戒偵字第一三二號為不起
      訴之處分，則有該署不起訴處分書及刑案資料查註紀錄表各一份在卷可查；綜
      上所述，被告犯罪事證明確，犯行實堪認定。
二、按犯毒品危害防制條例第十條之罪，經觀察勒戒後，無繼續施用毒品之傾向者，
    應由檢察官為不起訴處分，有繼續施用毒品之傾向者，由檢察官聲請法院裁定令
    入戒治處所施以強制戒治，其期間為一年；而戒治期滿，即應由檢察官為不起訴
    處分；而戒治期滿經不起訴處分後，五年內再犯第十條之罪，即不適用毒品危害
    防制條例第二十三條第一項之規定（即應由檢察官偵查起訴），毒品危害防制條
    例第二十條第二項、第二十三條第一項、第二項分別定有明文。核被告前案因犯
    施用毒品案件，於戒治期滿後經檢察官為不起訴處分確定，五年內再犯毒品危害
    防制條例第十條第一項及第二項之罪，依前揭規定，即應依毒品危害防制條例第
    十條第一項、第二項之規定論罪科刑。其多次施用第一級及第二級毒品行為，均
    時間密接、皆犯構成要件相同之罪，顯均係基於概括犯意為之，應皆依連續犯規
    定論處，並均加重其刑。被告因施用第一級毒品及第二級毒品前持有毒品之行為
    ，本應均以持有論，惟各該次持有毒品之行為均為其後施用毒品之行為所吸收，
    不另論罪。公訴人雖漏未就被告於八十九年七月十八日十五時四十五分許起回溯
    二十六小時止內之某時，在不詳地點處施用第一級毒品之事實加以起訴，惟此部
    分既與被告經起訴施用第一級毒品之部分有連續犯之裁判上一罪之關係，本院自
    得一併予以審判，併此敘明。被告所犯毒品危害防制條例第十條第一項之施用第
    一級毒品罪及同條第二項之施用第二級毒品罪，犯意各別，行為互殊，應予分論
    併罰。審酌被告前已經因施用毒品而經送觀察、勒戒及強制戒治，惟仍不知痛改
    前非，猶重蹈覆轍，自殘其身，然姑念犯罪後態度良好，坦承大部分之犯行，又
    施用第一級毒品之次數非多，而施用第二級毒品之時間非長等一切情狀，爰分別
    量處如主文所示之刑，併依刑法第五十一條第五款之規定，定其應執行之刑，以
    為懲儆。扣案之吸食器一組及及殘渣袋一個，因檢驗之結果，分別呈現有殘留安
    非他命及海洛因之反應，已如前述，又因無法與其內之第二級毒品安非他命及第
    一級毒品海洛因加以分離，自應分別視同為第二級毒品及第一級毒品，爰依毒品
    危害防制條例第十八條第一項之規定，宣告沒收銷燬之。至於被告於八十九年四
    月二十三日遭警查獲時所扣得之注射針筒一支、黑瓶子三瓶，經送驗之結果，並
    非法定之毒品成分，而為Ｂｅｎｚｏｄｉａｚｅｐａｎｅ類之藥品，有高雄醫學
    院附設中和紀念醫院八十九年十一月二十一日檢驗結果報告單一份在卷可稽，既
    非法定毒品，復無其他證據可認係被告供犯本罪之物，爰不為沒收或沒收銷燬之
    諭知，併此敘明。
三、據上論斷，應依刑事訴訟法第二百九十九條第一項前段，毒品危害防制條例第十
    條第一項、第二項、第十八條第一項，刑法第十一條、第五十六條、第五十一條
    第五款，判決如主文。
本案經檢察官楊慶瑞到庭執行職務。
中    華    民    國      九十    年      一      月        九        日
                                  臺灣高雄地方法院刑事第六庭
                                      法  官    李怡諄
右正本證明與原本無異。
如不服本判決，應於判決送達後十日內，向本院提出上訴狀。
                                      書記官    陳福記
中    華    民    國      九十      年      一      月      九      日
附錄本件論罪條文：
毒品危害防制條例第十條
施用第一級毒品者，處六月以上五年以下有期徒刑。
施用第二級毒品者，處三年以下有期徒刑。


司法院資訊處製作；財團法人民間司法改革基金會備份。
